臺灣臺中地方法院民事裁定
110年度司繼字第3834號
聲  請  人  劉水抱
上列聲請人聲請酌定遺產管理報酬事件，本院裁定如下：
    主  文
聲請人任被繼承人林劍二遺產管理人之報酬酌定為新臺幣貳萬伍
仟元。
關係人台新國際商業銀行股份有限公司應墊付聲請人擔任被繼承
人林劍二遺產管理人之報酬新臺幣貳萬伍仟元。
程序費用由被繼承人林劍二之遺產負擔。
    理  由
一、按遺產管理人得請求報酬，其數額由法院按其與被繼承人之
    關係、管理事務之繁簡及其他情形，就遺產酌定之，必要時
    ，得命聲請人先為墊付，民法第1138條定有明文。次按，聲
    請法院處理關於酌定遺產管理人報酬事件所定應經親屬會議
    處理之事件，專屬被繼承人住所地法院管轄；法院就前條第
    5項所定事件所為裁定時，得調查遺產管理人所為遺產管理
    事務之繁簡及被繼承人之財產收益狀況，家事事件法第181
    條第5項、第182條亦有明定。
二、聲請意旨略以：聲請人經本院於109年9月11日以109年度司
    繼字第1562號裁定選任為被繼承人林劍二之遺產管理人。擔
    任遺產管理人期間，聲請人聲請閱卷確認遺產及繼承人、對
    繼承人、債權人及受遺贈人為公示催告，另向被繼承人往來
    銀行及勞動部勞工保險局申請各項財稅資料搜索遺產，並向
    臺灣臺北地方法院109年度司執字第125866號執行案件聲明
    異議。因被繼承人帳戶結清餘額僅剩新臺幣1,818元，爰依
    法請求酌定遺產管理人之報酬及代墊費用，並聲請命關係人
    台新國際商業銀行股份有限公司先行墊付等語，並提出勞動
    部勞工保險局函文、臺灣臺北地方法院民事執行處函文、法
    務部行政執行署臺中分署執行命令、債權計算書、被繼承人
    遺產稅免稅證明書(以上均影本)、遺產管理人執行職務報告
    書、被繼承人遺產清冊及代墊費用相關收據等為證。
三、經查：聲請人主張其經本院以109年度司繼字第1562號民事
    裁定選任為林劍二之遺產管理人，經院職權調閱卷宗查明無
    訛。揆諸前揭情事，被繼承人既無合法之親屬會議可資召開
    ，自亦無從由其親屬會議酌定遺產管理報酬，執此，聲請人
    聲請本院酌定其遺產管理報酬，自屬有據。又聲請人主張其
    於擔任遺產管理人期間，依法進行對繼承人、債權人及受遺
    贈人為公示催告等職務，有前揭書證在卷可證，並經本院依
    職權調取109年度司繼字第1562號、109年度司家催字第129
    號卷宗核閱無訛，堪信為真實。本院審酌上情，認聲請人擔
    任遺產管理人迄今，其所進行之職務內容及所耗勞費，認聲
    請人現已處理本件遺產管理事務進度之程度雖非屬單純，
　　亦無應進行訴訟程序等甚為繁雜之事項，爰酌定其遺產管理
    報酬為25,000元，並應由台新國際商業銀行股份有限公司先
    為墊付。至聲請人併另聲請酌定代墊費用1,437元之部分，
    聲請人自可檢具相關證據，由遺產中支出（核銷），或於執
    行程序中列為執行必要費用而優先受償，無庸由本院予以確
    定，故該部分之聲請，應無必要，附此敘明。
四、依家事事件法第181條第11項，裁定如主文。
中　　華　　民　　國　　111 　年　　4 　　月　　27　 日 
                  家事法庭  司法事務官　楊雅筠
以上正本係照原本作成。
如不服本件裁定，得於裁定書送達之翌日起10日內，以書狀敘述
理由，向本院提起抗告，並應繳納抗告費新台幣1000元。
中　　華　　民　　國　　111 　年　　4 　　月　　27　　日
                                書記官　張美鶯